【裁判字號】    97,簡抗,4
【裁判日期】    980210
【裁判案由】    塗銷抵押權設定登記
【裁判全文】
臺灣基隆地方法院民事裁定               97年度簡抗字第4號
抗  告  人  乙○○
訴訟代理人  洪維煌律師
上列抗告人與相對人甲○○間請求塗銷抵押權設定登記事件，抗
告人對於民國97年9月23日本院基隆簡易庭97年度基簡字第735號
所為裁定，提起抗告，本院合議庭裁定如下：
    主  文
抗告駁回。
抗告程序費用由抗告人負擔。
    理  由
一、按當事人書狀，除別有規定外，應記載當事人姓名及住所或
    居所；書狀內宜記載當事人、法定代理人或訴訟代理人之性
    別、出生年月日、職業、國民身分證號碼、營利事業統一編
    號、電話號碼及其他足資辨別之特徵，民事訴訟法第 116條
    第1項第2款、第 2項定有明文。又此項程式如有欠缺，審判
    長應定期間先命補正，如逾期未補正者，法院得以裁定駁回
    原告之訴，民事訴訟法第121條、第249條第1項第6款亦有明
    文規定。
二、經查，本件抗告人起訴，於起訴狀記載相對人之住所為「台
    北市○○區○○街83巷2之3號」，原審按址送達，卻因相對
    人住址有所變動或路名、門牌號碼有所整編，經送達郵局以
    「文書（郵件）所書應送達地址欠詳（明）。」退回本院，
    經原審於97年 9月10日裁定，命其於10日內補正或依法聲請
    公示送達，惟抗告人未提出相對人之戶籍謄本以補正相對人
    之真正住所或居所，僅於聲請公示送達狀略稱因地政事務所
    之卷宗已逾保存期限而無法查得資料等語，尚不足以認定其
    已依一般認為相當之方法探查後，仍不知相對人應受送達之
    處所，抗告人為公示送達之聲請，於法自有未合，復未於起
    訴狀載明相對人足以與他人辨別之出生年月日、職業或特徵
    ，致無從確定相對人之身分，不符前述民事訴訟法第 116條
    規定之程式，原審裁定駁回抗告人對於相對人請求塗銷抵押
    權設定登記之訴訟，於法核無違誤。抗告意旨指摘原裁定不
    當，求為廢棄，為無理由，應予駁回。至於抗告人聲請原審
    依職權向台北縣汐止地政事務所函調兩造之抵押權設定資料
    ，已因逾保期限而銷毀，有臺北縣汐止地政事務所97年9月5
    日北縣汐地資字第0970011341號函覆在卷可稽，附此敘明。
三、結論：本件抗告為無理由，依民事訴訟法第436條之1第 3項
    、第495條之1第1項、第449條第 1項、第95條、第78條，裁
    定如主文。
中    華    民    國    98    年     2    月    10    日
                  民事庭審判長法  官  李媛媛
                              法  官  姚貴美
                              法  官  陳湘琳
一、以上正本係照原本作成。
二、本裁定除以適用法規顯有錯誤為理由，並經本院許可者外，
    不得再抗告。
三、如提起再抗告，應於本裁定送達後10日內向本院提出再抗告
    狀，並繳納再抗告裁判費新臺幣 1,000元，抗告於最高法院
    。
中    華    民    國    98    年     2    月    10    日
                              書記官  張慧儀


司法院資訊處製作；財團法人民間司法改革基金會備份。
